臺灣高等法院高雄分院刑事判決　　　 100年度上訴字第1340號
上　訴　人
即　被　告　陳嘉豐
上列上訴人因違反毒品危害防制條例等案件，不服臺灣高雄地方
法院100 年度審訴字第1555號中華民國100 年7 月7 日第一審判
決（起訴案號：臺灣高雄地方法院檢察署100 年度毒偵字第2260
號），提起上訴，本院判決如下：
    主  文
上訴駁回。
    理  由
一、按不服地方法院之第一審判決而上訴者，應向管轄第二審之
    高等法院為之。上訴書狀應敘述具體理由。上訴書狀未敘述
    上訴理由者，應於上訴期間屆滿後20日內補提理由書於原審
    法院，逾期未補提者，原審法院應定期間先命補正。第二審
    法院認為上訴書狀未敘述理由或 上訴有第362條前段之情形
    者，應以判決駁回之。但其情形可以補正而未經原審法院命
    其補正者，審判長應定期間先命補正。刑事訴訟法第361 條
    、第367 條，分別定有明文。所謂不服第一審判決之具體理
    由，必係依據卷內既有訴訟資料或提出新事證，指摘或表明
    第一審判決有何採證認事、用法或量刑等足以影響判決本旨
    之不當或違法，而構成應予撤銷之具體事由，始克當之（例
    如：依憑證據法則具體指出所採證據何以不具證據能力，或
    依憑卷證資料，明確指出所為證據證明力之判斷如何違背經
    驗、論理法則）；倘僅泛言原判決認定事實錯誤、違背法令
    、量刑失之過重或輕縱，而未依上揭意旨指出具體事由，或
    形式上雖已指出具體事由，然該事由縱使屬實，亦不足以認
    為原判決有何不當或違法者（例如：對不具有調查必要性之
    證據，法院未依聲請調查亦未說明理由，或援用證據不當，
    但除去該證據仍應為同一事實之認定），皆難謂係具體理由
    ，俾與第二審上訴制度旨在請求第二審法院撤銷、變更第一
    審不當或違法之判決，以實現個案救濟之立法目的相契合，
    並節制濫行上訴（最高法院97年度台上字第892 號判決意旨
    參照）。是以上訴人之上訴書狀或補提之上訴理由書，雖有
    敘述上訴理由，惟並未具體敘述第一審判決有上述違法、不
    當情形，即與未敘述具體理由無異，其所為上訴，即不符合
    上訴之法定要件。
二、被告上訴意旨謂：上訴人即被告陳嘉豐（下稱被告）就全部
    犯罪事實於原審中均已坦承不諱，原判決亦肯認被告犯罪後
    態度良好，且被告有年邁父母需要扶養，現已努力工作，原
    審量刑過重，實難甘服，是難認原判決妥適，請撤銷原判決
    ，另為適當之判決云云。
三、經查：
 (一) 本件公訴人係起訴被告陳嘉豐前因施用毒品案件，經送觀
      察、勒戒後，認有繼續施用毒品之傾向，再送強制戒治，
      嗣於民國91年10月24日保護管束期滿，未經撤銷停止強制
      戒治而執行完畢，由臺灣高雄地方法院檢察署檢察官以91
      年度戒毒偵字第1018號為不起訴處分確定。又因施用毒品
      案件，經臺灣高雄地方法院分別以95年度訴字第2326號、
      96年度訴字第990 號判決有期徒刑9 月、7 月、3 月確定
      ，嗣經定執行刑及減刑，甫於96年11月4 日縮刑期滿執行
      完畢。詎其仍未戒除毒癮，基於施用第一級及第二級毒品
      之犯意，於100 年1 月26日22時許，在高雄市旗津區安樂
      巷某友人住處內，先以香菸吸食之方式，施用第一級毒品
      海洛因1 次，再以將甲基安非他命置入玻璃球內以火燒烤
      吸食其煙霧方式，施用第二級毒品甲基安非他命1 次。嗣
      於100 年1 月27日，因其為毒品列管人口，經警通知採尿
      ，檢驗結果呈可待因、嗎啡及甲基安非他命陽性反應，始
      查獲上情等事實（見起訴書），而原審則以上開犯罪事實
      予以論罪科刑，並於理由內敘明：「訊據被告對上揭犯罪
      事實坦承不諱，且被告為警查獲後，經採集其尿液送驗結
      果，呈現嗎啡、可待因、甲基安非他命及安非他命陽性反
      應，有高雄市警察局新興分局列管毒品人口尿液檢體採集
      送驗紀錄表、台灣檢驗科技股份有限公司濫用藥物實驗室
      - 高雄100 年3 月1 日報告編號KH/2011/00000000號濫用
      藥物檢驗報告各1 份在卷可稽（見警卷第21至22頁），足
      見被告之任意性自白均與事實相符，得為認定被告犯罪之
      依據。是以，被告上開施用第一、二級毒品之犯行，均堪
      以認定」等語( 見原判決第2 至3 頁) ，業已詳敘其所憑
      證據及認定理由，從形式上觀察，原判決並無認定事實錯
      誤或違背法令之情形。
  (二)又法院對有罪被告之科刑，應符合罪刑相當之原則，使罰
      當其罪，以契合人民之法律感情，此所以刑法第57條明定
      科刑時應以行為人之責任為基礎，並審酌一切情狀，尤應
      注意該條所列各款事項，以為科刑輕重之標準（最高法院
      97年度台非字第216 號判決意旨參照）。而「量刑輕重係
      屬事實審法院得依職權自由裁量之事項，苟已斟酌刑法第
      57條各款所列情狀而未逾越法定刑度，不得遽指為違法」
      （最高法院72年度台上字第6696號判例意旨參照）。本件
      原判決亦於理由內敘明：「爰審酌被告前有竊盜、殺人未
      遂、槍砲、煙毒、偽造文書、詐欺及多次施用毒品前科，
      經本院判處罪刑確定，有上開臺灣高等法院被告前案紀錄
      表可參，其歷經觀察、勒戒、強制戒治及刑之執行後，仍
      未能徹底戒絕毒品，再犯此二件施用毒品罪，顯見其意志
      不堅，毫無戒毒悔改之意，其施用毒品造成家庭負擔，對
      於國家、社會治安有潛在之危險及影響，行為實有不該，
      惟念及被告於本院審理時終能坦承犯行，態度尚可，且其
      本次施用毒品，戕害一己之身體健康，尚無證據證明其於
      施用毒品後犯案害及他人，並考量其犯罪動機、目的、所
      生危害，及自稱國中畢業、入監執行前為鐵工、日薪新臺
      幣1,000 元或1,500 元等一切情狀，爰分別量處如主文所
      示之刑（即施用第一級毒品部分，處有期徒刑11月，施用
      第二級毒品部分，處有期徒刑6 月），並定應執行為有期
      徒刑1 年4 月」（見原判決第1 、4 頁）。按行為人犯罪
      後之態度不同，審酌量刑時自有不同之考量，且量刑輕重
      係屬事實審法院得依職權自由裁量之事項，本案原審已斟
      酌刑法第57條各款所列情狀而未逾越法定刑度，自不得遽
      指為違法。
四、綜上所述，本件被告上訴理由並未依據卷內既有訴訟資料或
    提出新事證，指摘或表明第一審判決有何採證認事、用法或
    量刑等足以影響判決本旨之不當或違法，而構成應予撤銷之
    具體事由，依上開說明，本件上訴顯無具體理由而不合法定
    程式，應予駁回，並不經言詞辯論為之。
據上論斷，應依刑事訴訟法第367條前段、第372條，判決主文。
中    華    民    國   100    年    9     月    6     日
                  刑事第十一庭  審判長法  官  翁慶珍
                                      法  官  孫啟強
                                      法  官  石家禎
以上正本證明與原本無異。
施用第一級毒品部分，如不服本判決應於收受本判決後10日內向
本院提出上訴書狀，其未敘述上訴理由者，並得於提起上訴後10
日內向本院補提理由書狀（均須按他造當事人之人數附繕本）「
切勿逕送上級法院」。
施用第二級毒品部分，不得上訴。
中    華    民    國   100    年    9     月    6     日
                                      書記官  黃月瞳